# 核定征收转为查账征收递延所得税资产的确认

提问人：liubin988513 时间：2012-01-31 09:32:53
A企业 2010 年是一核定征收企业【按照收入的一定百分比乘以适用税率征收】 2011 年改为查账征收。应收账款坏账准备 2010 末余额为 15 万，收款转回坏账 15 万.另其他应收款坏账准备 2010 年末余额为 130 万，计提坏账准备 20 万。现在需要确认递延所得税资产。我的观点是纳税影响当期会计利润为 20 万【以前的 15 万与 130 万因为没有纳税调增过，应该不存在纳税调整】，所以只确认发生额 20万，不确认余额为递延所得税资产。不知理解是否正确。请各位老师帮忙解答下 谢谢
该贴已经同步到 liubin988513的微博

回答人：chenyiwei
现行的所得税会计准则采用资产负债表观。考虑此问题的思路不要从以前是否做过纳税调增来考虑，而是看期末帐面上的坏帐准备余额中，有多少可以在未来实际发生损失时获得税前扣除，据此确定期末递延所得税资产的应有余额。当然这个问题也与税务处理有关。鉴于现行税务规定中对于核定征收转为查账征收时的衔接问题规定不明确，也可就此问题咨询主管税务机关的意见。